臺灣澎湖地方法院刑事判決
110年度交簡上字第4號
上  訴  人  臺灣澎湖地方檢察署檢察官  
被      告  洪誌隆
上列被告因過失傷害案件，檢察官不服本院馬公簡易庭中華民國
109年12月23日109年度馬交簡字第199號簡易判決（聲請簡易判
決處刑案號：109年度偵字第772號），提起上訴，本院管轄之第
二審合議庭判決如下：
    主  文
原判決撤銷。
乙○○犯過失傷害罪，處罰金新臺幣參仟元，如易服勞役，以新臺
幣壹仟元折算壹日。
    事　實
一、乙○○於民國109年5月26日上午11時46分許，在澎湖縣馬公市
    縣道204線7.85公里處（林投段），施作其雇主○○企業有限
    公司（負責人為許○○，經檢察官另為不起訴處分）承攬台灣
    自來水公司第七區管理處澎湖營運所「澎湖所108年度起管
    線設備維修工程」，並作業人孔蓋提升工程時，本應注意施
    工時應確實依交通維持計畫書內容來設置警示設施，且依當
    時情形天候晴、柏油道路、日間自然光，並無其他不能注意
    之情事，竟未依交通維持計畫書規劃設置警示設施。適有無
    駕駛執照之甲○○騎乘車牌號碼000-0000號普通重型機車，未
    注意車前狀況復未隨時採取必要之安全措施行駛而來，嗣撞
    擊施工之警示交通錐，因此人車倒地並受有左腕遠端橈骨骨
    折、右手第一掌骨骨折、上顎骨折併撕裂傷之傷害。
二、案經甲○○訴由臺灣澎湖地方檢察署檢察官偵查起訴。　　
    理  由
壹、證據能力之部分：
    按被告以外之人於審判外之陳述，雖不符合刑事訴訟法第15
    9條之1至第159條之4之規定，但經當事人於審判程序同意作
    為證據，法院審酌該言詞陳述或書面陳述作成時之情況，認
    為適當者，亦得為證據。當事人、代理人或辯護人於法院調
    查證據時，知有第159條第1項不得為證據之情形，而未於言
    詞辯論終結前聲明異議者，視為有前項之同意，刑事訴訟法
    第159條第1項及第159條之5分別定有明文。查本判決所引用
    具傳聞性質之言詞或書面證據，關於證據能力，經檢察官、
    被告乙○○於本院審判期日中表示同意有證據能力（見本院卷
    第124頁），本院審酌此等證據資料製作時之情況，尚無違
    法不當及證明力明顯過低之瑕疵，亦認為以之作為證據應屬
    適當，故揆諸前開規定，應認前揭證據資料均具有證據能力
    。
貳、實體部分：
一、認定事實所憑之證據：
（一）上開犯罪事實，業據被告於偵查及本院審理中均坦承不諱
      （見偵卷第111頁，本院卷第124頁），核與證人即告訴人
      甲○○於刑事告訴狀之指述、證人許○○於偵查中之證述大致
      相符（見他卷第3至7、111至115頁），復有道路交通事故
      調查報告表（一）（二）、道路交通事故初步分析研判表
      、道路交通事故現場圖2張、澎湖縣政府警察局馬公分局
      勤務指揮中心受理各類案件紀錄表、當事人登記聯單、車
      號查詢機車車籍及證號查詢機車駕駛人資料、澎湖縣政府
      警察局舉發違反道路交通管理事件通知單、現場照片10張
      、台灣自來水公司第七區管理處澎湖營運所「澎湖所108
      年度起管線設備維修工程」交通維持計畫書、告訴人之三
      軍總醫院澎湖分院附設民眾診療服務處之診斷證明書及交
      通部公路總局高雄區監理所109年10月5日高監鑑字第0000
      000000號函暨所附之交通部公路總局高雄區監理所屏澎區
      車輛行車事故鑑定會鑑定意見書（屏澎區0000000案）在
      卷可憑（見他卷第15至40、43至45、53至90、95至98頁）
      ，足認被告上開任意性自白與事實相符，堪可作為認定事
      實之依據。
（二）被告施作其雇主○○企業有限公司承攬台灣自來水公司第七
      區管理處澎湖營運所「澎湖所108年度起管線設備維修工
      程」，負責人孔蓋提升工程作業，本應注意施工時應確實
      依交通維持計畫書內容來設置警示設施，且依當時情形天
      候晴、柏油道路、日間自然光，並無其他不能注意之情事
      ，竟未依交通維持計畫書規劃設置警示設施。適有告訴人
      騎乘車牌號碼000-0000號普通重型機車，未注意車前狀況
      復未隨時採取必要之安全措施行駛而來，因而撞擊施工之
      警示交通錐，堪認被告就本件事故之發生確有過失甚明。
      此外，告訴人駕駛普通重型機車，未注意車前狀況，並未
      隨時採取必要之安全措施，同有過失責任，前述鑑定意見
      書亦同此認定。又告訴人確因被告上揭過失行為而受有如
      事實欄所載之傷勢，此有前開診斷證明書在卷可查（見他
      卷第21頁），則被告上揭過失行為與告訴人所受傷害間，
      顯有相當因果關係存在。　　　　　
（三）綜上所述，本案事證明確，被告犯行堪以認定，應依法論
      科。　　
二、論罪科刑及撤銷改判之理由：　　
（一）核被告所為，係犯刑法第284條前段之過失傷害罪。
（二）原審判決以被告犯罪事證明確，予以論罪科刑，固非無見
      。惟查：按刑罰之量定，固屬法院自由裁量之職權行使，
      然刑事審判之量刑，在於實現刑罰權分配之正義，故法院
      對科刑判決之被告量刑，應符合罪刑相當原則，使罰當其
      罪，以契合人民之法律感情，此所以刑法第57條明定科刑
      時應審酌一切情狀，尤應注意該條所列各款情形，以為科
      刑輕重之標準。而「犯罪後之態度」，為刑法第57條第10
      款規定科刑時應審酌之情狀之一，法院量刑時，自應併加
      以審慎斟酌，以求量刑之妥適。被告於本院第二審審理期
      間已與告訴人和解，並已全數支付和解金額，有本院110
      年度交簡上附民字第2號刑事附帶民事訴訟和解筆錄及本
      院公務電話紀錄在卷可佐（見本院卷第79至80、83頁），
      是原審就此部分未及衡酌，即有未洽。上訴意旨固以：被
      告未與告訴人達成和解，致告訴人身心煎熬，犯後態度不
      佳，原審僅量處有期徒刑2月，顯然過輕云云，然被告已
      與告訴人達成和解，賠償告訴人所受損害，業如前述，檢
      察官以量刑過輕為由提起上訴雖無理由，然原判決既有上
      述可議之處，自應由本院將原審判決撤銷改判。
（三）爰審酌被告作業人孔蓋提升工程時，本應注意施工時應確
      實依交通維持計畫書內容來設置警示設施，卻疏未依交通
      維持計畫書設置警示設施，其對於本案車禍發生，確實有
      顯而易見之過失，所為應予非難；並考量被告、告訴人於
      本案車禍之過失情節，告訴人所受傷勢情形，被告於犯後
      坦承犯行，並已與告訴人和解，賠償其所受損害之犯後態
      度；暨審酌其自陳高職畢業之智識程度、從事自來水外包
      工程、月收入約4、5萬元、已婚、有一名2歲之未成年子
      女、無須扶養父母之家庭生活及經濟狀況（見本院卷第12
      7頁）等一切情狀，量處如主文第2項所示之刑，併諭知易
      服勞役之折算標準，以資懲儆。又被告於108年間因違反
      毒品危害防制條例案件，經本院馬公簡易庭以108年度馬
      簡字第28號判決判處有期徒刑3月確定，於108年6月4日易
      科罰金執行完畢，有被告之臺灣高等法院被告前案紀錄表
      1份在卷可按，是本案不符合緩刑之要件，無從為緩刑之
      諭知，附此說明。
據上論斷，應依刑事訴訟法第455條之1第1項、第3項、第369條
第1項前段、第364條、第299條第1項前段，刑法第284條前段、
第42條第3項，刑法施行法第1條之1，判決如主文。
本案經檢察官丙○○聲請簡易判決處刑、提起上訴，檢察官吳巡龍
到庭執行職務。
中　　華　　民　　國　　111 　年　　1 　　月　　26　　日
                  刑事庭  審判長法  官  李宛玲
　　　　　　　　　　　　　　　　法  官　王政揚
                                法  官  王偉為
以上正本證明與原本無異。
不得上訴。
中　　華　　民　　國　　111 　年　　1 　　月　　26　　日
                                書記官  莊心羽
附錄本案論罪科刑法條：
中華民國刑法第284條
因過失傷害人者，處1年以下有期徒刑、拘役或10萬元以下罰金
；致重傷者，處3年以下有期徒刑、拘役或30萬元以下罰金。